【裁判字號】    91,交聲,1538
【裁判日期】    920124
【裁判案由】    違反道路交通管理處罰條例聲明異議
【裁判全文】
臺灣臺北地方法院交通事件裁定                  九十一年度交聲字第一五三八號
    異  議  人
    即受處分人  甲○○○  女  .
右列異議人即受處分人因違反道路交通管理處罰條例案件，對於台北市交通事件裁所
民國九十一年九月十九日所為之處分（原處分案號：北市裁三字第裁二二─ＣＧ00
00000號、北市裁三字第裁二二─ＣＧ0000000號、北市裁三字第裁二二
─ＣＧ0000000號、北市裁三字第裁二二─ＣＧ0000000號）及九十一
年十月十四日所為之處分（原處分案號：北市裁三字第裁二二─ＣＧ0000000
號、北市裁三字第裁二二─ＣＧ0000000號、北市裁三字第裁二二─ＣＧ00
00000號、北市裁三字第裁二二─ＣＧ0000000號、北市裁三字第裁二二
─ＣＧ0000000號、北市裁三字第裁二二─ＣＧ0000000號、北市裁三
字第裁二二─ＣＧ0000000號），聲明異議，本院裁定如左：
    主  文
異議均駁回。
    理  由
一、按汽車駕駛人，行車速度，超過規定之最高時速，或低於規定之最低時速者，處
    新台幣（下同）一千二百元以上二千四百元以下罰鍰，並應記違規點數一點，道
    路交通管理處罰條例第四十條第一項、第六十三條第一項第一款分別定有明文。
    又者，汽車違反道路交通管理事件，以科學儀器取得違規證據資料，足資認定其
    違規事實，而當場不能或不宜攔截摯單舉發者，得逕行舉發之；逕行舉發違反道
    路交通管理事件，經汽車所有人依通知單之應到案日期前到案，並告知違規駕駛
    人姓名、身分證統一編號及住址者，處罰機關應即另行通知違規駕駛人到案依法
    處理；逾應到案日期或雖於期限內申訴，惟未告知實際駕駛人，處罰機關應依道
    路交通管理處罰條例第八十五條第三項規定處罰該汽車所有人，違反道路交通管
    理事件統一裁罰標準及處理細則（現稱違反道路交通管理事件統一裁罰基準及處
    理細則）第二十三條第一項第三款、第二十四條亦定有明文。
二、本件異議人即受處分人甲○○○所有車號六Ｇ—七八一五號自用小客車，於如附
    表編號一至十一所示之時間，行駛於行速限速五十公里之台北縣板橋市○○路與
    長江路口，經以科學儀器測得如附表所示之行車時速。原舉發單位台北縣政府警
    察局乃以受處分人有違反道路交通管理處罰條例第四十條第一項規定之行為，逕
    行掣單舉發。嗣受處分人於應到案日期前向原舉發單位提出申訴，經原處分機關
    及原舉發單位調查後，認定受處分人所有上開汽車確有該等違規超速之事實，遂
    依道路交通管理處罰條例第四十條第一項、第六十三條第一項第一款及違反道路
    交通管理事件統一裁罰標準表（現稱違反道路交通管理事件統一裁罰基準表）等
    規定，於九十一年九月十九日、九十一年十月十四日分別裁處受處分人如附表編
    號一至十一所示之罰鍰，並各記違規點數一點。此有台北縣警察局舉發違反道路
    交通管理事件通知單（詳如附表所示）、採證照片二十二幀、台北縣政府警察局
    九十一年九月十日北警交字第○九一○○三七三五六號函、九十一年八月二十一
    日北警交字第○九一○○三六六二九號函、九十一年七月二十九日北警交字第○
    九一○○三五九六二號書函、台北市交通事件裁決所違反道路交通管理事件裁決
    書（詳如附表所示）、台北市交通事件裁決所送達證書等件在卷可稽。
三、本件受處分人固不否認其所有右揭車號六Ｇ—七八一五號自用小客車，有於如附
    表所示之時間，行經台北縣板橋市○○路與長江路口超速之情事，惟辯稱：該處
    僅設有一塊「前有超速照相」之警示牌，卻有二架超速攝影機，設計不當，有誘
    導駕駛人違規超速之嫌，爰請撤銷原處分云云。
四、經查：
（一）受處分人所有上開白色自用小客車於如附表編號一至十一所示時間，行經台北
      縣板橋市○○路與長江路口，實際行車時速為六十六公里至九十公里不等，有
      卷附現場科學採證照片二十二幀可稽，且為受處分人所不爭執，堪認屬實。
（二）上開台北縣板橋市○○路與長江路口之時速限制為五十公里，不僅在自台北市
      進入華江橋入口設有醒目之限速五十公里標誌，在上開受處分人之違規地點附
      近，亦有加設限速五十公里標誌及「前有雷達測速照相」之警告標語，此情經
      原舉發單位台北縣政府警察局以九十一年七月二十九日北警交字第○九一○○
      三五九六二號書函通知受處分人，受處分人於聲明異議狀並不爭執，有卷附台
      北縣政府警察局以九十一年七月二十九日北警交字第○九一○○三五九六二號
      書函及聲明異議狀足憑。堪認原舉發單位及原處分機關認定受處分人有如附表
      所示之違規超速情事，確屬有據。又受處分人所有上開汽車有無在上開地點違
      規超速，係以該車行經該路段時之行車時速是否超過時速五十公里之限速為斷
      ，如有超過，即屬違規超速，與該處有無設有警示「前有超速照相」之牌示無
      關。受處分人辯稱該處僅設有一塊「前有超速照相」之警示牌，但卻有二架超
      速攝影機，設計不當，有誘導駕駛人違規超速之嫌云云，實屬事後辯解卸責之
      詞，尚不足取。
（三）此外，原舉發單位既已依違反道路交通管理事件統一裁罰標準及處理細則第二
      十三條第一項第三款、第二項之規定，以科學採證儀器現場拍照採證後始摰單
      舉發，受處分人於收受違規通知單復原舉發單位提出申訴，並經原舉發單位調
      查函覆，舉發程序自屬符合正當之法律程序。本件事證明確，受處分人於原處
      分機關所認定之上開時、地，分別有如附表編號一至十一所示之違規超速情形
      ，灼然甚明。
四、受處分人所有上開汽車既有於前揭時、地，違規超速之行為，原處分機關依道路
    交通管理處罰條例第四十條第一項、第六十三條第一項第一款及違反道路交通管
    理事件統一裁罰標準表及違反道路交通管理事件統一裁罰標準表等規定，對受處
    分人分別為如附表編號一至十一所示罰鍰及記違規點數之裁罰，即無違誤。受處
    分人猶執前詞，指摘原處分不當，為無理由，自應將其異議均裁定駁回之。
據上論斷，應依道路交通案件處理辦法第十九條，裁定如主文。
中    華    民    國      九十二      年      一      月      二十四    日
                                      臺灣臺北地方法院交通法庭
                                          法  官  吳  秋  宏
右正本證明與原本無異。
如不服本裁定，應於送達後五日內，向本院提出抗告狀。
                                          書記官  陳  香  伶
中    華    民    國      九十二      年      一    月        二十九    日
附表：
一、原處分案號：北市裁三字第裁二二─ＣＧ0000000號，違規時間：九十一
    年五月二十三日七時四十分，時速七十七公里，超速二十七公里，違規單號：Ｃ
    Ｇ0000000號，罰鍰金額新台幣一千九百元，並記違規點數一點。
二、原處分案號：北市裁三字第裁二二─ＣＧ0000000號，違規時間：九十一
    年五月二十四日九時五十五分，時速六十六公里，車速十六公里，違規單號：Ｃ
    Ｇ0000000號，罰鍰金額新台幣一千七百元，並記違規點數一點。
三、原處分案號：北市裁三字第裁二二─ＣＧ0000000號，違規時間：九十一
    年五月二十七日九時，時速九十公里，超速四十公里，違規單號：ＣＧ0000
    000號，罰鍰金額新台幣一千九百元，並記違規點數一點。
四、原處分案號：北市裁三字第裁二二─ＣＧ0000000號，違規時間：九十一
    年五月二十九日十三時二十八分，時速七十六公里，超速二十七公里，違規單號
    ：ＣＧ0000000號，罰鍰金額新台幣一千九百元，並記違規點數一點。
五、原處分案號：北市裁三字第裁二二─ＣＧ0000000號，違規時間：九十一
    年五月三十日七時四十七分，時速七十六公里，超速二十公里，違規單號：ＣＧ
    0000000號，罰鍰金額新台幣一千九百元，並記違規點數一點。
六、原處分案號：北市裁三字第裁二二─ＣＧ0000000號，違規時間：九十一
    年六月五日十三時四十分，時速八十五公里，超速三十五公里，違規單號：ＣＧ
    0000000號，罰鍰金額新台幣一千九百元，並記違規點數一點。
七、原處分案號：北市裁三字第裁二二─ＣＧ0000000號，違規時間：九十一
    年六月十一日七時二十分，時速七十五公里，超速二十五公里，違規單號：ＣＧ
    0000000號，罰鍰金額新台幣一千九百元，並記違規點數一點。
八、原處分案號：北市裁三字第裁二二─ＣＧ0000000號，違規時間：九十一
    年六月十二日七時二十六分，時速七十三公里，超速二十三公里，違規單號：Ｃ
    Ｇ0000000號，罰鍰金額新台幣一千九百元，並記違規點數一點。
九、原處分案號：北市裁三字第裁二二─ＣＧ0000000號，違規時間：九十一
    年六月十二日十三時三十分，時速七十二公里，超速二十二公里，違規單號：Ｃ
    Ｇ0000000號，罰鍰金額新台幣一千九百元，並記違規點數一點。
十、原處分案號：北市裁三字第裁二二─ＣＧ0000000號，違規時間：九十一
    年六月十八日七時二十九分，時速七十公里，超速二十公里，違規單號：ＣＧ0
    000000號，罰鍰金額新台幣一千九百元，並記違規點數一點。
十一、原處分案號：北市裁三字第裁二二─ＣＧ0000000號，違規時間：九十
      一年六月二十四日九時三十分，時速八十公里，超速三十公里，違規單號：Ｃ
      Ｇ0000000號，罰鍰金額新台幣一千九百元，並記違規點數一點。


司法院資訊處製作；財團法人民間司法改革基金會備份。
